【裁判字號】    98,易,268
【裁判日期】    980227
【裁判案由】    竊盜
【裁判全文】
臺灣板橋地方法院刑事判決               98年度易字第268號
公  訴  人  臺灣板橋地方法院檢察署檢察官
被      告  丙○○
                  （現於臺灣臺北看守所附設勒戒所執行中）
上列被告因竊盜案件，經檢察官提起公訴（98年度偵緝字第218
號），被告就被訴事實為有罪之陳述，經告知簡式審判程序之旨
，並聽取當事人之意見後，本院裁定進行簡式審判程序，茲判決
如下：
    主  文
丙○○踰越安全設備竊盜，累犯，處有期徒刑捌月；又踰越安全
設備竊盜，累犯，處有期徒刑捌月。應執行有期徒刑壹年貳月。
    事實及理由
一、丙○○前因侵占案件，經本院以93年度簡字第5208號簡易判
    決判處有期徒刑6 月確定；又因違反家庭暴力防治法及竊盜
    案件，經臺灣臺北地方法院以93年度易字第997 號判決分別
    判處有期徒刑5 月、3 月確定。上開三罪嗣經本院以94年度
    聲字第1089號裁定應執行有期徒刑1 年，於民國95年6 月21
    日縮刑期滿執行完畢（於本案構成累犯）。復於97年間因竊
    盜等案件，經本院以97年度簡字第4214號簡易判決分別判處
    拘役20日、20日，應執行拘役30日確定；再於97年間因攜帶
    凶器竊盜案件，經本院以97年度易字第1443號判決判處有期
    徒刑8 月，經提起上訴後，由臺灣高等法院以97年度上易字
    第24 66 號判決駁回上訴而確定。
二、詎丙○○猶不知悔改，竟意圖為自己不法之所有，基於竊盜
    之犯意，分別於附表所示之時間，從其臺北縣板橋市○○街
    81巷1 之3 號之住處，以踰越窗戶之方式，攀爬入臺北縣板
    橋市○○街77之3 號4 樓乙○○、甲○○分別所居住之房間
    內，竊取如附表所示之財物。並分別販賣予附表所示之當舖
    經營業者陳宇文、吳旭凱（陳宇文、吳旭凱涉嫌故買贓物部
    分，均由臺灣板橋地方法院檢察署另為不起訴處分確定）。
    案經乙○○、甲○○告訴臺北縣政府警察局海山分局報告臺
    灣板橋地方法院檢察署檢察官偵查起訴，經裁定改以簡式審
    判程序審理。
三、證據：
(一)被告丙○○於警詢、偵查及本院訊問、審理時之自白。
(二)證人即告訴人乙○○、甲○○於警詢及偵查中之指證。
(三)證人陳宇文、吳旭凱於警詢及偵查中之證述。
(四)證人紀欣廷於警詢中之證述。
(五)臺北縣政府海山分局扣押物品目錄表2紙。
(六)贓物認領保管單2紙。
(七)臺北縣「小馬當舖」收當物品登記簿（正本）/ 日報表（副
    本）及小馬融資借貸001192及001195號借貸單各乙紙。
(八)臺北縣「旭泰當舖」收當物品登記簿（流當物清冊）及97年
    4 月9 日存根各乙紙。
(九)照片共9 幀。
四、按刑法第321 條第1 項第2 款所謂安全設備，係指依社會通
    常觀念足認為防盜之設備而言，而窗戶具有防閑之效用，屬
    該款所謂之安全設備，而被告分別於附表所示之時間，從其
    臺北縣板橋市○○街81巷1 之3 號之住處，以踰越窗戶之方
    式，攀爬入被害人乙○○、甲○○位於臺北縣板橋市○○街
    77之3 號4 樓住處房間內，竊取如附表所示之財物，是核被
    告丙○○所為，分別係犯刑法第321 條第1 項第2 款之踰越
    安全設備竊盜罪。被告所犯上開2 次竊盜犯行，犯意各別，
    行為互殊，應予分論併罰。又被告有犯罪事實及理由欄一所
    載之論罪、科刑及刑之執行紀錄，有臺灣高等法院被告前案
    紀錄表乙份在卷可按，其於有期徒刑之執行完畢5 年以內，
    再犯本件有期徒刑以上之罪，為累犯，應俱依刑法第47條之
    規定分別加重其刑。爰審酌被告前已有竊盜前科，足見其素
    行非佳，暨其犯罪動機、手段、竊得財物之價值及犯罪後尚
    能坦承犯行之犯後態度等一切情狀，各量處如主文所示之刑
    ，並依刑法第51條第5 款之規定定其應執行刑，以資懲儆。
據上論結，應依刑事訴訟法第273 條之1 第1 項、第299 條第1
項前段，第310 條之2 、第454 條第1 項，刑法第321 條第1 項
第2 款、第47條第1 項、第51條第5 款，判決如主文。
本案經檢察官吳宗光到庭執行職務。
中    華    民    國    98    年    2     月    27    日
                  刑事第十三庭  法  官  鄭燕璘
以上正本證明與原本無異。
如不服本判決，應於判決送達後10日內，向本院提出上訴書狀，
且上訴書狀應敘述具體理由，而上訴書狀未敘述上訴理由者，應
於上訴期間（即自收受判決書之翌日起算10日）屆滿後20日內補
提理由書。「切勿逕送上級法院」。
中    華    民    國    98    年    2     月    27    日
                                書記官  陳筱惠
附錄本案論罪科刑法條全文：
刑法第321條：
犯竊盜罪而有左列情形之一者，處6月以上、5年以下有期徒刑：
一、於夜間侵入住宅或有人居住之建築物、船艦或隱匿其內而犯
    之者。
二、毀越門扇、牆垣或其他安全設備而犯之者。
三、攜帶兇器而犯之者。
四、結夥三人以上而犯之者。
五、乘火災、水災或其他災害之際而犯之者。
六、在車站或埠頭而犯之者。
前項之未遂犯罰之。
附表：
┌──┬───┬───┬───────┬───────────┐
│編號│時  間│被害人│竊 取 之 財 物│ 銷 贓 時 間 與 方 式 │
├──┼───┼───┼───────┼───────────┤
│ 1  │97年4 │乙○○│數位相機1台（F│被告於97年4 月4 日某時│
│    │月3 日│      │UJIFILM牌，S10│，在址設臺北縣板橋市長│
│    │中午某│      │0FS型，機號： │江路1 段113 號「小馬當│
│    │時許  │      │7KJ011288 號）│舖」內，將相機、記憶卡│
│    │      │      │、1G記憶卡1 片│、背包以3,000 元之價格│
│    │      │      │、相機背包1 個│典當予陳宇文。        │
│    │      │      │、現金新臺幣2,│                      │
│    │      │      │000 元        │                      │
├──┼───┼───┼───────┼───────────┤
│ 2  │97年4 │甲○○│筆記型電腦1台 │被告於97年4 月10日某時│
│    │月8 日│      │（LENOVO牌，Y7│，在上址「小馬當舖」內│
│    │中午某│      │10型，序號：91│，將LENOVO筆記型電腦1 │
│    │時許  │      │4X001002G00429│台以15,000元之價格典當│
│    │      │      │號）          │予陳宇文。            │
│    │      │      ├───────┼───────────┤
│    │      │      │筆記型電腦1台 │被告於97年4 月9 日，在│
│    │      │      │（IBM 牌，序號│址設臺北縣板橋市○○路│
│    │      │      │：6363-65U號）│3 段105 號1 樓「旭泰當│
│    │      │      │及充電器1 條、│舖」內，將IBM 筆記型電│
│    │      │      │安天來車用行動│腦1 台及充電器1 條、行│
│    │      │      │液晶電視1台   │動液晶電視1 台，以2,50│
│    │      │      │              │0 元質押予吳旭凱，於相│
│    │      │      │              │隔1 、2 日後旋以2,725 │
│    │      │      │              │元贖回該等物品，復於同│
│    │      │      │              │年月12日以3,500 元質押│
│    │      │      │              │該等物品予吳旭凱。    │
└──┴───┴───┴───────┴───────────┘


司法院資訊處製作；財團法人民間司法改革基金會備份。
